Minutes et répertoires du notaire Claude QUATREMÈRE, 11 septembre 1767 - 27 septembre 1799 (étude II)
Archives nationales
- Répertoire(s) de Claude QUATREMÈRE, 3 avril 1683 - 25 octobre 1803; MC/RE/II/1 - MC/RE/II/4
  - Répertoire. 1768, 11 septembre - 1789, 11 septembre 1768 - 1789; MC/RE/II/4
    - Contrat de mariage entre le sieur Bienvenuat et la demoiselle Cerives (?), 29 juillet 1780
      contrat de mariage; Bienvenuat (sieur); Cerives (demoiselle)
    - Notoriété concernant monsieur Nivet, 14 août 1780
      notoriété; Nivet (monsieur)
    - Notoriété concernant le sieur Lozane, 21 août 1780
      notoriété; Lozane (sieur)
    - Notoriété des sieur et dame Libault, 28 août 1780
      notoriété; Libault (sieur); Libault (dame)
    - Contrat de mariage entre le sieur Lefebvre; la demoiselle Nuidebled, 12 septembre 1780
      contrat de mariage; Lefebvre (sieur); Nuidebled (demoiselle)
    - Testament du sieur Canonica, 30 septembre 1780
      testament; Canonica (sieur)
    - Notoriété du décès de la demoiselle Garnier femme Regnier et de ses héritiers, 30 septembre 1780
      notoriété; Garnier (demoiselle); Regnier (femme du sieur)
    - Notoriété du décès du sieur Loysel, 2 octobre 1780
      notoriété; Loysel (sieur)
    - Dépôt de l'expédition du testament de monsieur Lagarde, 10 octobre 1780
      testament; dépôt de pièces; Lagarde (monsieur)
    - Contrat de mariage entre le sieur Mercier et la demoiselle Mellier, 18 octobre 1780
      contrat de mariage; Mercier (sieur); Mellier (demoiselle)
    - Inventaire après décès du sieur Canonica, 20 octobre 1780
      inventaire après décès; Canonica (sieur)
    - Dépôt du testament de la dame veuve Gliné, 31 octobre 1780
      testament; dépôt de pièces; Gliné (dame veuve)
    - Inventaire après décès de la dame veuve Gliné, 4 novembre 1780
      inventaire après décès; Gliné (dame veuve)
    - Contrat de mariage entre le sieur Reinaud et la demoiselle Lebrun, 5 novembre 1780
      contrat de mariage; Reinaud (sieur); Lebrun (demoiselle)
    - Notoriété du décès des héritiers de la dame Jacob, 15 novembre 1780
      notoriété; Jacob (dame)
    - Dépôt de l'inventaire et de l'extrait mortuaire de madame Bose de Souscarrière, 20 novembre 1780
      inventaire après décès; acte d'état civil; dépôt de pièces; Bose de Souscarrière (madame)
    - Notoriété du décès de monsieur Chartier de Montléger, 21 novembre 1780
      notoriété; Chartier de Montléger (monsieur)
    - Dépôt du testament de monsieur l'abbé Cochemer, 26 novembre 1780
      testament; dépôt de pièces; Cochemer (monsieur l'abbé)
    - Notoriété justifiant du décès de la demoiselle Aufris, femme Champeaux, 29 novembre 1780
      notoriété; Aufris (demoiselle); Champeaux (femme)
    - Testament de la veuve Boutteville, 29 novembre 1780
      testament; Boutteville (veuve)
    - Contrat de mariage entre le comte Desroche et madame de Cadouche, 29 novembre 1780
      contrat de mariage; Desroche (monsieur le comte); Cadouche (madame de)
    - Inventaire après décès du sieur Cochemer, 4 décembre 1780
      inventaire après décès; Cochemer (sieur)
    - Notoriété et dépôt de pièce des héritiers de monsieur de Chaudesaigne, 25 décembre 1780
      inventaire après décès; Chaudesaigne (monsieur de)
    - Inventaire après décès de Guiard, 9 janvier 1781
      Inventaires après décès de 1781 (1797 actes), par Thierry Boudignon, v. 1995 (base de données migrée: voir contexte dans le Plan d’orientation général - Notaires de Paris, guides thématiques du Minutier).
      inventaire après décès; Guiard
    - Inventaire après décès de l'épouse Guiard, 9 janvier 1781
      inventaire après décès; Guiard (épouse)
    - Contrat de mariage entre le sieur Saurat et la demoiselle Lemaire, 23 janvier 1781
      contrat de mariage; Saurat (sieur); Lemaire (demoiselle)
    - Inventaire après décès de l'épouse Bouvet, 5 février 1781
      inventaire après décès; Bouvet (épouse)
    - Inventaire après décès de la dame Bouvet, 5 février 1781
      inventaire après décès; Bouvet (dame)
    - Dépôt de l'extrait mortuaire du sieur abbé Cochemer, 19 février 1781
      acte d'état civil; dépôt de pièces; Cochemer (sieur abbé); abbé
    - Notoriété du décès du sieur Royer, 6 mars 1781
      notoriété; Royer (sieur)
    - Notoriété du décès du sieur Durand, 16 mars 1781
      notoriété; Durand (sieur)
    - Notoriété du décès du sieur Pied, 29 mars 1781
      notoriété; Pied (sieur)
    - Testament de la dame veuve Leforestier de Longpré, 7 avril 1781
      testament; Leforestier de Longpré (dame veuve)
    - Testament du sieur Amory, 13 avril 1781
      testament; Amory (sieur)
    - Dépôt d'extrait de testament mortuaire de Monsieur l'abbé Gueniou, 21 avril 1781
      testament; Gueniou (monsieur l'abbé)
    - Notoriété concernant madame de La Pommeruys, 24 avril 1781
      notoriété; La Pommeruys (madame de)
    - Contrat de mariage entre monsieur Dumoulin du Lys et mademoiselle Riberi Leclerc, 25 avril 1781
      contrat de mariage; Dumoulin du Lys (monsieur); Riberi Leclerc (mademoiselle)
    - Contrat de mariage entre le sieur Guilliou et la demoiselle Lemaitre, 29 avril 1781
      contrat de mariage; Guilliou (sieur); Lemaitre (demoiselle)
    - Dépôt de l'extrait de mariage entre le sieur Bernier de Valois et la demoiselle Quatremere, 2 mai 1781
      acte d'état civil; dépôt de pièces; Bernier de Valois (sieur); Quatremere (demoiselle)
    - Contrat de mariage entre le sieur Vernier et la demoiselle Ribert, 7 mai 1781
      contrat de mariage; Vernier (sieur); Ribert (demoiselle)
    - Inventaire après décès de la veuve de Forestier de Lonpre, 10 mai 1781
      inventaire après décès; Forestier De Lonpre, de
    - Inventaire après décès de la dame veuve de Forestier de Longpré, 10 mai 1781
      inventaire après décès; Forestier de Longpré (dame veuve)
    - Inventaire après décès de Amory, 11 mai 1781
      inventaire après décès; Amory
    - Inventaire après décès du sieur Amory, 11 mai 1781
      inventaire après décès; Amory (sieur)
    - Dépôt de l'extrait mortuaire du sieur Lefèvre, 11 mai 1781
      acte d'état civil; dépôt de pièces; Lefevre (sieur)
    - Inventaire après décès de la veuve Boutteville, 14 mai 1781
      inventaire après décès; Boutteville (épouse)
    - Inventaire après décès de la dame veuve Boutteville, 14 mai 1781
      inventaire après décès; Boutteville (dame veuve)
    - Notoriété des noms de monsieur Maurel et de madame Caignard, 16 mai 1781
      notoriété; Maurel (monsieur); Caignard (madame)
    - Contrat de mariage entre le sieur Sevin et la demoiselle Mulot, 22 mai 1781
      contrat de mariage; Sevin (sieur); Mulot (demoiselle)
    - Dépôt du testament de monsieur Delahaye de Bazinville, 29 mai 1781
      testament; dépôt de pièces; Delahaye de Bazinville (monsieur)
    - Testament de monseigneur l'évêque d'Apollonie, 30 mai 1781
      testament; Apollonie (monseigneur l'évêque d'); évêque
    - Inventaire après décès de Delahaye de Bazinville, 6 juin 1781
      inventaire après décès; Delahaye de Bazinville
    - Inventaire après décès de monsieur Delahaye de Bazinville, 6 juin 1781
      inventaire après décès; Delahaye de Bazinville (monsieur)
    - Notoriété de l'héritier de monsieur de Fezensac, 3 juillet 1781
      notoriété; Fezensac (monsieur de)
    - Contrat de mariage entre le sieur Herenberger et la demoiselle Fournier, 11 juillet 1781
      contrat de mariage; Herenberger (sieur); Fournier (demoiselle)
    - Inventaire après décès de Evêque d'apollonie évêque d'Apollonie, 17 juillet 1781
      inventaire après décès; Apollonie, Evêque d'
    - Contrat de mariage entre le sieur Lelièvre et la demoiselle Hurteau, 17 juillet 1781
      contrat de mariage; Leliêvre (sieur); Hurteau (demoiselle)
    - Inventaire après décès de monsieur André, 17 juillet 1781
      inventaire après décès; André (monsieur)
    - Inventaire après décès de monseigneur l'évèque d'Apollonie, 17 juillet 1781
      inventaire après décès; Apollonie (monseigneur l'évèque d'); évêque
    - Inventaire après décès de Andre, 17 juillet 1781
      inventaire après décès; Andre
    - Notoriété du décès du sieur Ratel, 1er août 1781
      notoriété; Ratel (sieur)
    - Contrat de mariage entre le sieur Leleu et la demoiselle Marcoule, 2 août 1781
      contrat de mariage; Leleu (sieur); Marcoule (demoiselle)
    - Dépôt d'extrait baptistères des sieurs et demoiselle Bunel par monsieur Dellevera, 11 août 1781
      acte d'état civil; dépôt de pièces; Bunel (sieurs); Bunel (demoiselle); Dellevera (monsieur)
    - Dépôt et notoriété concernant les sieurs Duplas et Turpin, 17 août 1781
      notoriété; Duplas (sieur); Turpin (sieur)
    - Contrat de mariage entre le sieur Maurez et la demoiselle Lardigeois, 23 août 1781
      contrat de mariage; Maurez (sieur); Lardigeois (demoiselle)
    - Inventaire après décès de l'épouse Chappedelaine, 29 août 1781
      inventaire après décès; Chappedelaine (épouse)
    - Dépôt de l'extrait mortuaire de monsieur Calabre, 6 septembre 1781
      acte d'état civil; dépôt de pièces; Calabre (monsieur)
    - Dépôt de l'extrait mortuaire de monsieur Tayeau, 7 septembre 1781
      acte d'état civil; dépôt de pièces; Tayeau (monsieur)
    - Contrat de mariage entre le sieur Servais et la demoiselle Glaudot, 16 septembre 1781
      contrat de mariage; Servais (sieur); Glaudot (demoiselle)
    - Contrat de mariage entre le sieur Trochu et la demoiselle Feret, 16 septembre 1781
      contrat de mariage; Trochu (sieur); Feret (demoiselle)
    - Contrat de mariage entre le sieur Trieurd et la demoiselle Guiard, 23 septembre 1781
      contrat de mariage; Trieurd (sieur); Guiard (demoiselle)
    - Inventaire après décès de la dame Chappedelaine, 29 septembre 1781
      inventaire après décès; Chappedelaine (dame)
    - Dépôt du testament de demoiselle de Vasseur veuve de monsieur de Villiers, 9 octobre 1781
      testament; dépôt de pièces; Vasseur (demoiselle de); Villiers (veuve de monsieur de)
    - Contrat de mariage entre monsieur Pasquier Debois Ecouvraye; mademoiselle de Vasseur de Villiers, 9 octobre 1781
      contrat de mariage; Pasquier Debois Ecouvraye (monsieur); Vasseur de Villiers (mademoiselle de)
    - Dépôt de l'extrait mortuaire de monsieur Boussaingault, 12 octobre 1781
      acte d'état civil; dépôt de pièces; Boussaingault (monsieur)
    - Testament de Jean-Guillaume Roz, 21 octobre 1781
      testament; Roz, Jean-Guillaume
    - Contrat de mariage entre le sieur Croizet et la demoiselle Boulard, 30 octobre 1781
      contrat de mariage; Croizet (sieur); Boulard (demoiselle)
    - Dépôt d'extrait mortuaire du sieur Journée, 8 novembre 1781
      acte d'état civil; dépôt de pièces; Journée (sieur)
    - Inventaire après décès de De Beaumanoir, 9 novembre 1781
      inventaire après décès; Beaumanoir, de
    - Inventaire après décès de monsieur de Beaumanoir, 9 novembre 1781
      inventaire après décès; Beaumanoir (monsieur de)
    - Inventaire après décès de Suvery, 18 novembre 1781
      inventaire après décès; Suvery
    - Inventaire après décès du sieur Suvery, 18 novembre 1781
      inventaire après décès; Suvery (sieur)
    - Dépôt du testament de monsieur du Moger, 21 novembre 1781
      testament; dépôt de pièces; Moger (monsieur du)
    - Contrat de mariage entre le sieur Lelièvre et la demoiselle Le Roux, 26 novembre 1781
      contrat de mariage; Lelièvre (sieur); Le Roux (demoiselle)
    - Dépôt du testament de monsieur de Saint Lambert, 3 décembre 1781
      testament; Saint Lambert (monsieur de)
    - Inventaire après décès de Françoise Louise Mouret épouse Gaultier de Saint-Lambert, 29 décembre 1781
      inventaire après décès; Mouret, Françoise-Louise; Saint-Lambert, Gaultier de
    - Inventaire après décès de la dame Françoise-Louise Mouret épouse de monsieur Gaultier de Saint-Lambert, 29 décembre 1781
      inventaire après décès; Mouret, Françoise-Louise; Gaultier de Saint-Lambert (femme de monsieur de)
    - Contrat de mariage entre monsieur de Courchamp et mademoiselle Boula de Mareuil, 16 janvier 1782
      contrat de mariage; Courchamp (monsieur de); Boula de Mareuil (mademoiselle)
    - Dépôt d'extrait mortuaire de monsieur Moger, 22 janvier 1782
      acte d'état civil; dépôt de pièces; Moger (monsieur)
    - Evaluation d'office de notaire par Mr de Fontelle., 22 janvier 1782
      Fontelle (M. de); notaire
    - Testament de monsieur Tourny d'Epoc, 24 janvier 1782
      testament; Tourny d'Epoc (monsieur)
    - Dépôt des extraits d'actes de célébration de mariage des demoiselles Jousine, 28 janvier 1782
      acte d'état civil; dépôt de pièces; Jousine (demoiselles)
    - Contrat de mariage entre le sieur Gombault et la dame Godard, 28 janvier 1782
      contrat de mariage; Gombault (sieur); Godard (dame)
    - Dépôt de l'extrait de mariage entre le sieur Boucault et la demoiselle Grégoire, 5 février 1782
      contrat de mariage; Boucault (sieur); Gregoire (demoiselle)
    - Inventaire après décès du sieur Tourny, 5 février 1782
      acte d'état civil; dépôt de pièces; Tourny (sieur)
    - Contrat de mariage entre le sieur Rosette et la demoiselle Marlet veuve du sieur Cochin, 10 février 1782
      contrat de mariage; Rosette (sieur); Marlet (demoiselle); Cochin (veuve du sieur)
    - Inventaire après décès de monsieur de Mogère, 16 février 1782
      inventaire après décès; Mogère (monsieur de)
    - Notoriété de l'héritière du sieur Claude Caignard, 26 février 1782
      notoriété; Caignard, Claude
    - Notoriété des noms de monsieur de Cossé, 1er mars 1782
      notoriété; Cossé (monsieur de)
    - Dépôt de certificat de vie du sieur Savery, 7 mars 1782
      notoriété; dépôt de pièces; Savery (sieur)
    - Notoriété des noms de madame de Boisrouvrage, 15 mars 1782
      notoriété; Boisrouvrage (madame de)
    - Inventaire après décès des sieur et dame Pied, 22 mars 1782
      inventaire après décès; Pied (sieur)
    - Contrat de mariage entre le sieur Capeter et la demoiselle Charlier, 30 mars 1782
      contrat de mariage; Capeter (sieur); Charlier (demoiselle)
    - Contrat de mariage entre le sieur Paviet dit La Roche et la demoiselle Armillier, 7 avril 1782
      contrat de mariage; Paviet dit La Roche (sieur); Armillier (demoiselle)
    - Inventaire après décès du sieur Rousseau, 13 avril 1782
      inventaire après décès; Rousseau (sieur)
    - Contrat de mariage entre le sieur Bouillon et la demoiselle Le Roy, 27 avril 1782
      contrat de mariage; Bouillon (sieur); Le Roy (demoiselle)
    - Notoriété des héritiers des sieurs et dame Gouffé, 2 mai 1782
      notoriété; Gouffé (sieurs); Gouffé (dame)
    - Contrat de mariage entre le sieur Rabarit et la demoiselle Bessuge, 8 mai 1782
      contrat de mariage; Rabarit (sieur); Bessuge (demoiselle)
    - Dépôt du testament du sieur Ezard, 11 mai 1782
      testament; dépôt de pièces; Ezard (sieur)
    - Dépôt d'extraits des lettres d'émancipation des sieurs et demoiselle de Charenton et de la sentence (?) d'Enth[---], 11 mai 1782
      Charenton (sieurs de); Charenton (demoiselle de)
    - Contrat de mariage entre monsieur de Grau et mademoiselle de Wilcke, 20 mai 1782 - 24 mai 1782
      contrat de mariage; Grau (monsieur de); Wilcke (mademoiselle de)
    - Contrat de mariage entre le sieur Dulat et la demoiselle Ronflard, 28 mai 1782
      contrat de mariage; Dulat (sieur); Ronflard (demoiselle)
    - Inventaire après décès du sieur Ezard, 1er juin 1782
      inventaire après décès; Ezard (sieur)
    - Inventaire après décès du sieur Francon dit Le Franc, 4 juin 1782
      inventaire après décès; Francon dit Le Franc (sieur)
    - Contrat de mariage entre le sieur Chatelain et la demoiselle Le Clerc, 11 juin 1782
      contrat de mariage; Chatelain (sieur); Le Clerc (demoiselle)
    - Testament du sieur Tescier (Suisse), 15 juin 1782
      testament; Suisse; Tescier (sieur)
    - Notoriété du décès et de l'héritier de monsieur de Favancourt, 20 juin 1782
      notoriété; Favancourt (monsieur de)
    - Contrat de mariage entre le sieur Jactel et la demoiselle Fournigot, 27 juin 1782
      contrat de mariage; Jactel (sieur); Fournigot (demoiselle)
    - Inventaire après décès de mademoiselle Montamant, 27 juin 1782
      inventaire après décès; Montamant (mademoiselle)
    - Contrat de mariage entre le sieur Truffet; la demoiselle Grou, 5 juillet 1782
      contrat de mariage; Truffet (sieur); Grou (demoiselle)
    - Dépôt de pièces concernant la succession de madame de Flers et notoriété du décès de monsieur de Flers, 9 juillet 1782
      notoriété; Flers (madame de); Flers (monsieur de)
    - Inventaire après décès de la demoiselle Perdrigeon, 7 août 1782
      inventaire après décès; Perdrigeon (demoiselle)
    - Inventaire après décès de la dame Degland, 14 août 1782
      inventaire après décès; Degland (dame)
    - Notoriété du décès et des héritiers de mademoiselle de Gorchy, 2 septembre 1782
      notoriété; Gorchy (mademoiselle de)
    - Inventaire après décès de la demoiselle Duval, 6 septembre 1782
      inventaire après décès; Duval (demoiselle)
    - Testament de la dame Dacier, veuve Saunié, 10 septembre 1782
      testament; Dacier (dame); Saunié (veuve)
    - Inventaire après décès de la dame veuve Dujardin, 12 septembre 1782
      inventaire après décès; Dujardin (dame veuve)
    - Inventaire après décès de madame Courlesvaux, 16 octobre 1782
      inventaire après décès; Courlesvaux (madame)
    - Inventaire après décès du sieur Gregoire, 21 octobre 1782
      inventaire après décès; Gregoire (sieur)
    - Notoriété des noms de madame Le Feron, 31 octobre 1782
      notoriété; Le Feron (madame)
    - Contrat de mariage entre le sieur Goix et la demoiselle Rebone, 3 novembre 1782
      contrat de mariage; Goix (sieur); Rebone (demoiselle)
    - Contrat de mariage entre monsieur Dola et mademoiselle Hocquart, 10 novembre 1782
      contrat de mariage; Dola (monsieur); Hocquart (mademoiselle)
    - Inventaire après décès de la dame Bourdais, 16 novembre 1782
      inventaire après décès; Bourdais (dame)
    - Inventaire après décès du sieur Hubert, 14 décembre 1782
      inventaire après décès; Hubert (sieur)
    - Inventaire après décès de la dame veuve Sauniée, 17 décembre 1782
      inventaire après décès; Sauniée (dame veuve)
    - Contrat de mariage entre le sieur Loriot et la demoiselle Berthelot, 14 janvier 1783
      contrat de mariage; Loriot (sieur); Berthelot (demoiselle)
    - Notoriété des héritiers de la demoiselle Croizat, 23 janvier 1783
      notoriété; Croizat (demoiselle)
    - Notoriété du décès et de l'héritière du sieur Mahin, 26 janvier 1783
      notoriété; Mahin (sieur)
    - Inventaire après décès de monsieur Le Clerc, 3 février 1783
      inventaire après décès; Le Clerc (monsieur)
    - Dépôt de notoriété du décès des héritiers de mademoiselle Dugesclin, 14 février 1783
      notoriété; Dugesclin (mademoiselle)
    - Contrat de mariage entre le sieur Favre et la demoiselle Fournier, 15 février 1783
      contrat de mariage; Favre (sieur); Fournier (demoiselle)
    - Inventaire après décès de la dame Bassot, 24 mars 1783
      inventaire après décès; Bassot (dame)
    - Inventaire après décès de monsieur Hocquart de Cueilly, 26 mars 1783
      inventaire après décès; Hocquart de Cueilly (monsieur)
    - Inventaire après décès du sieur Darcourt, 26 mars 1783
      inventaire après décès; Darcourt (sieur)
    - Contrat de mariage entre le sieur Harson et la demoiselle Descoings, 31 mars 1783
      contrat de mariage; Harson (sieur); Descoings (demoiselle)
    - Testament de monsieur Gilles Hocquart intendant des chasses (?), 16 avril 1783
      testament; Hocquart, Gilles
    - Dépôt de l'extrait mortuaire de la demoiselle Cardinal, 19 avril 1783
      acte d'état civil; dépôt de pièces; Cardinal (demoiselle)
    - Inventaire après décès de monsieur Gilles Hocquart, 24 avril 1783
      inventaire après décès; Hocquart, Gilles
    - Contrat de mariage entre le sieur Roblin et la demoiselle Bart, 30 avril 1783
      contrat de mariage; Roblin (sieur); Bart (demoiselle)
    - Inventaire après décès de monsieur Borlier, 5 mai 1783
      inventaire après décès; Borlier (monsieur)
    - Contrat de mariage entre le sieur Bassot et la demoiselle Beaumel, veuve Gautier, 8 mai 1783
      contrat de mariage; Bassot (sieur); Beaumel (veuve); Gautier (veuve)
    - Testament du sieur Carcey Collet, 23 mai 1783
      testament; Carcey Collet (sieur)
    - Notoriété des noms de baptême de la demoiselle Cardinal, 27 mai 1783
      notoriété; Cardinal (demoiselle)
    - Notoriété et dépôt concernant la demoiselle Barnabé, 4 juin 1783
      notoriété; Barnabé (demoiselle)
    - Contrat de mariage entre le sieur Oudinot et la demoiselle Frain, 4 juin 1783
      contrat de mariage; Oudinot (sieur); Frain (demoiselle)
    - Contrat de mariage entre le sieur Husson et la demoiselle Dugout, 4 juin 1783
      contrat de mariage; Husson (sieur); Dugout (demoiselle)
    - Contrat de mariage entre monsieur de Gramont et la demoiselle Arnoult, 5 juin 1783
      contrat de mariage; Gramont (monsieur de); Arnoult (demoiselle)
    - Inventaire après décès de la demoiselle Françoise-Augustine Duval épouse de monsieur Daniel-Louis Personne de la Chapelle, 11 juin 1783
      inventaire après décès; Duval, Françoise-Augustine; Personne de la Chapelle, Daniel-Louis
    - Inventaire après décès de madame Tonnelier, 18 juin 1783
      inventaire après décès; Tonnelier (madame)
    - Contrat de mariage entre le sieur Robert et la demoiselle Fragrel, 29 juin 1783
      contrat de mariage; Robert (sieur); Fragrel (demoiselle)
    - Inventaire après décès de la dame Dilphy, 4 juillet 1783
      inventaire après décès; Delphy/Dilphy (dame)
    - Notoriété des héritiers de la dame Pain, 7 juillet 1783
      notoriété; Pain (dame)
    - Dépôt du testament de monsieur Bombarde de Beaulieu, 14 juillet 1783
      testament; dépôt de pièces; Bombarde de Beaulieu (monsieur)
    - Dépôt des codicilles de monsieur de Beaulieu, 14 juillet 1783
      testament; dépôt de pièces; Beaulieu (monsieur de)
    - Contrat de mariage entre le sieur Loriot et la demoiselle Sevin, 16 juillet 1783
      contrat de mariage; Loriot (sieur); Sevin (demoiselle)
    - Inventaire après décès de monsieur Beaulieu, 22 juillet 1783
      inventaire après décès; Beaulieu (monsieur)
    - Contrat de mariage entre le sieur Groslard et la demoiselle Desouches, 23 juillet 1783
      contrat de mariage; Groslard (sieur); Desouches (demoiselle)
    - Contrat de mariage entre le sieur Pillot et la demoiselle Alibert, 25 août 1783
      contrat de mariage; Pillot (sieur); Alibert (demoiselle)
    - Notoriété du décès et des héritiers de monsieur Dorigny, 16 septembre 1783
      notoriété; Dorigny (monsieur)
    - Contrat de mariage entre le sieur Gentil et la demoiselle Moreau, 24 septembre 1783
      contrat de mariage; Gentil (sieur); Moreau (demoiselle)
    - Notoriété de l'héritier du sieur Grandbert, 27 septembre 1783
      notoriété; Grandbert (sieur)
    - Notoriété du décès des noms du sieur Buisson, 21 octobre 1783
      notoriété; Buisson (sieur)
    - Notoriété des décès des veuve Marechal et femme Lamy, 24 octobre 1783
      notoriété; Marechal (veuve); Lamy (femme)
    - Contrat de mariage des sieurs Gallet l'aîné (?); la demoiselle Journée, 29 octobre 1783
      contrat de mariage; Gallet (l'aîné (?), sieur); Journée (demoiselle)
    - Notoriété des héritiers de monsieur d'Estournel et dépôt de pièces, 30 octobre 1783
      notoriété; dépôt de pièces; Estournel (monsieur d')
    - Testament du sieur Descoings, 4 novembre 1783
      testament; Descoings (sieur)
    - Notoriété des héritiers de la veuve Ballat (?), 5 novembre 1783
      notoriété; Ballat (?) (veuve)
    - Notoriété concernant monsieur Audié, 6 novembre 1783
      notoriété; Audié (monsieur)
    - Notoriété des héritiers de monsieur de Pararole (?), 8 novembre 1783